【裁判字號】    99,訴,1270
【裁判日期】    991202
【裁判案由】    違反毒品危害防制條例
【裁判全文】
臺灣臺南地方法院刑事裁定              99年度訴字第1270號
公  訴  人  臺灣臺南地方法院檢察署檢察官
被      告  袁清山
選任辯護人  林樹根律師
            李宗貴律師
            劉玟欣律師
上列被告因違反毒品危害防制條例案件，本院裁定如下：
    主  文
被告袁清山之羈押期間，自民國玖拾玖年拾貳月拾參日起延長貳
月。
被告袁清山具保停止羈押之聲請駁回。
    理  由
一、按刑事被告經法官訊問後，認有法定羈押原因，於必要時得
    羈押之。所謂必要與否，仍許法院斟酌訴訟進行程度或其他
    一切情事而為認定，且按羈押乃為保全證據或刑事程序得以
    順利進行，抑或擔保國家刑罰權之執行，其目的不在確認被
    告罪責與刑罰之問題，苟依卷附證據，已使法院認為被告犯
    罪嫌疑重大及符合法定羈押之事由，並經法院就具體個案情
    節予以斟酌決定，如就客觀情事觀察，並無明顯違反比例原
    則情形，而有羈押之必要者，即無違法或不當可言。
二、經查：
  (一)本件被告袁清山涉有毒品危害防制條例第4條第1、2項之販
    賣第一、二級毒品犯罪嫌疑重大，所犯為法定最輕本刑無期
    徒刑、有期徒刑7年以上之重罪，經檢察官偵查終結後，提
    起公訴繫屬於本院，本院前於99年9月13日訊問被告後，以
    被告犯罪嫌疑重大，並有證人證述等節加以判斷後，認為有
    刑事訴訟法第101條第1項第3款所定之情形，且有羈押必要
    ，於同日將其羈押。
  (二)被告及其辯護人於本院99年12月1日訊問時，辯稱：證人陳
    滿德警詢、偵查中證述及江再發歷次證述並非實在，且警方
    只有查獲夾鏈袋、電子磅秤等，並沒有查到販賣之毒品及交
    易所得，希望透過具保的方式來代替羈押等語，而本院訊問
    被告後，參酌檢察官及辯護人之意見，認為被告所犯既屬無
    期徒刑、有期徒刑7年以上之重罪，可預期將受重刑宣判，
    認有為規避刑罰之執行而妨礙審判程序進行之高度可能性，
    本院已有「相當理由」認被告若不繼續羈押，有可能試圖規
    避刑罰之執行而有逃亡之虞。是以本院斟酌決定後，認被告
    仍有繼續羈押之必要，爰裁定被告應自99年12月13日起延長
    羈押2月。
三、被告及得為其輔佐之人或辯護人，得隨時具保向法院聲請停
    止羈押，刑事訴訟法第110條第1項雖有明文。然法院准許具
    保停止羈押之聲請，其要件應以被告雖有刑事訴訟法第101
    條第1項各款所示之羈押原因，但已無羈押之必要；或另有
    同法第114條各款所示之情形，始得為之。倘被告仍具法定
    羈押原因而有羈押之必要，復查並無同法第114條各款所示
    不得駁回具保聲請停止羈押之情形者，法院即不應准許具保
    停止羈押。本件被告因違反毒品危害防制條例案件，前經本
    院訊問後，認為涉犯毒品危害防制條例第4條第1、2項之罪
    犯罪嫌疑重大已如前述。是本案上開羈押之原因及必要性依
    卷內之證據相互酌參，其應羈押之情事仍然存在，尚難以具
    保停止羈押之方式代替羈押，依本案具體之情節審酌後，認
    仍有羈押之必要，故就被告於本院99年12月1日訊問時聲請
    具保停止羈押之部分，亦無從准許，就此部分應予一併駁回
    。
四、爰依刑事訴訟法第220條，裁定如主文。
中    華    民    國    99    年    12    月    2     日
                  刑事第十庭   審判長法  官  張瑛宗
                                     法  官  蘇碧珠
                                     法  官  羅郁棣
以上正本證明與原本無異。
如不服本裁定，應於收受送達後5日內向本院提出抗告狀。（應
附繕本）
                                     書記官  黃玉秀
中    華    民    國    99    年    12    月    2     日

司法院資訊處製作；財團法人民間司法改革基金會備份。
